【裁判字號】    98,審易,2501
【裁判日期】    990309
【裁判案由】    傷害
【裁判全文】
臺灣高雄地方法院刑事判決            98年度審易字第2501號
公  訴  人  臺灣高雄地方法院檢察署檢察官
被      告  丙○○
選任辯護人  陳豐裕律師
上列被告因傷害案件，經檢察官提起公訴（98年度偵字第15605
號），嗣因被告就被訴事實為有罪之陳述，經本院告知簡式審判
程序之旨，並聽取公訴人及被告之意見後，裁定依簡式審判程序
審理，判決如下：
    主  文
薛承佐犯傷害罪，處有期徒刑壹年陸月。
    事  實
一、丙○○係位在高雄市前金區○○○路93號「茶王」飲料店之
    實際負責人，其因不滿案外人林于翔（綽號：翔翔）未在該
    店消費，卻攜帶飲料至店內而心生不滿，於民國98年5 月20
    日商請友人陳義億（綽號：狗狗）約林于翔於同日晚間至上
    開飲料店內協商此事。嗣同日晚間在高雄市○○○○○路
    107 號之「金礦咖啡店」（距離上開茶王飲料店僅相隔3 個
    店面）恰有周育廷、乙○○、甲○○等3 人與友人在該處聚
    會，丙○○見陳義億前往該店與周育廷等人打招呼，因此誤
    認渠等係林于翔所邀集，因而與周育廷等人發生口角。丙○○氣忿難平，即預藏短刀1 把於身上，2 度率領店內之員工
    及友人蔡佳明、陳建廷、謝宗庭、張朝富等人持球棒及高爾
    夫球杆等物品前往「金礦咖啡店」與周育廷等人理論。終於
    次日即同年5 月21日零時20分許，雙方一言不合發生肢體衝
    突，丙○○先以手架住周育廷的脖子，另一手則持刀抵住其
    腰際，甲○○見狀前往相助，丙○○竟基於傷害他人身體之
    犯意，持預藏之短刀1 把揮刺前來欲拉開周育廷之甲○○，
    致甲○○左腰遭刺傷（長寬深約4 ×2 ×8 公分），受有左
    側腹壁刺併發腹膜炎之傷害；而乙○○見狀亦前來欲救助甲○○，詎料丙○○即往乙○○身上揮刺2 刀，致其左胸於乳
    頭下側遭刺傷（寬深約2 ×2 公分）、左下腹亦遭刺傷（約
    4.5 公分、深入腹腔），受有左胸穿刺傷併右心室穿刺傷、
    心包膜積血、左側氣血胸、左腹壁穿刺傷之傷害。
二、案經甲○○、乙○○分別訴由高雄市政府警察局新興分局移
    請台灣高雄地方法院檢察署檢察官偵查起訴。
    理  由
一、本件被告薛承佐所犯係死刑、無期徒刑、最輕本刑為3 年以
    上有期徒刑以外之罪，其於準備程序就前揭被訴事實為有罪
    之陳述，經受命法官告知簡式審判程序之旨，並聽取其與公
    訴人之意見後，本院認無不得或不宜改依簡式審判程序進行
    之處，爰依刑事訴訟法第273 條之1 第1 項規定，裁定進行
    簡式審判程序，合先敘明。
二、上揭事實，業據被告丙○○於偵查及本院審理中坦承不諱，
    核與告訴人甲○○、乙○○於警詢、偵查中指訴之情詞相符
    。又被告與告訴人甲○○、乙○○發生爭執之過程，業據證
    人陳義億、黃意婷警詢、偵查中證述詳明。而被告如何持刀
    剌傷告訴人致受有前揭傷害乙節，亦據證人林湘翎、張伯誠
    、周育廷警詢、偵查中證陳綦詳，並有扣案沾有告訴人血跡
    之衣服1 件、現場爭鬥之蒐證節錄畫面照片17幀、現場圖1
    份、現場照片5 幀、刑事案件證物採證紀錄表、高雄市政府
    警察局98年6 月5 日之高市警鑑字第0980038906號鑑驗書、
    診斷證明書3 份、高雄市立聯合醫院、財團法人私立高雄醫
    學大學附設中和紀念醫院函及附件之病歷影本各1 份在卷可
    稽，足證被告之自白洵屬有據，至堪採信。故本案事證明確
    ，被告犯行堪予認定，應依法論科。
三、核被告丙○○所為，係犯刑法第277 條第1 項之傷害罪。被
    告於時間及空間至為密接下，以數個舉動分別持刀刺傷告訴
    人甲○○、乙○○之事實，應評價為法律上之一行為，觸犯
    構成要件相同之數罪名，為同種相像競合犯，依刑法第55條
    規定應從一重處斷。爰審酌被告僅因細故，竟公然在多數人
    得共見共聞之處，持刀加害告訴人，對社會治安造成之危害
    非鉅；且其持刀械朝告訴人身體之重要部位戳刺（尚未達於
    殺人未遂之程度，理由同起訴書），造成其等分別受有前揭
    非輕之傷害，其犯罪手段造成之傷害程度甚鉅；且於犯後迄
    今尚未與告訴人達成和解，致渠等因本案犯行造成之損害，
    尚未獲償；雖其於偵審中已坦認犯行，及其並無前科，態度
    及品行尚佳，然處罰仍不宜過輕等一切情狀，酌情量處如主
    文所示之刑，藉資懲儆。至於扣案之水果刀1 把，經送鑑驗
    並無告訴人之血跡反應，故非被告用以傷害告訴人所用之物
    ，此觀諸前揭高雄市政府警察局鑑驗書至明；又扣案之血衣
    1 件、高爾夫球桿4 支、鋁棒及木棒各2 支等物，經查並非
    被告用以傷害告訴人之物；另被告用以刺傷告訴人之短刀1
    把，並未扣案，為免未來執行困難起見，故均未為沒收之諭
    知，併此敘明。
據上論斷，應依刑事訴訟法第273 條之1 第1 項、第299 條第1
項前段、刑法第277 條第1 項、第55條，刑法施行法第1 條之1
，判決如主文。
本案經檢察官杜妍慧到庭執行職務。
中    華    民    國    99    年    3     月    9    日
                  刑事第十庭    法  官  李代昌
以上正本證明與原本無異。
如不服本判決應於收受判決後10日內向本院提出上訴書狀，並應
敘述具體理由。其未敘述上訴理由者，應於上訴期間屆滿後20日
內向本院補提理由書(均須按他造當事人之人數附繕本)「切勿逕
送上級法院」。
中    華    民    國    99    年    3    月    9     日
                                書記官  黃振祐
附錄本判決論罪科刑適用法條
中華民國刑法第277條
（普通傷害罪）
傷害人之身體或健康者，處 3 年以下有期徒刑、拘役或 1 千元
以下罰金。
犯前項之罪因而致人於死者，處無期徒刑或 7 年以上有期徒刑
；致重傷者，處 3 年以上 10 年以下有期徒刑。

司法院資訊處製作；財團法人民間司法改革基金會備份。
